臺灣臺南地方法院刑事判決　　　　　　　　　　　　　九十一年度易字第六八三號
　　公　訴　人　臺灣台南地方法院檢察署檢察官
　　被　　　告　甲○○
右列被告因恐嚇案件，經檢察官提起公訴（九十年度偵字第一一三六○、一二一九五
號），及移送併辦（九十一年度偵字第四七九○號）本院判決如左：
    主  文
甲○○連續以加害身體之事，恐嚇他人，致生危害於安全，處有期徒刑肆月，如易科
罰金，以參佰元折算壹日；又連續傷害人之身體，處有期徒刑伍月，如易科罰金，以
參佰元折算壹日；又連續損壞他人之水銀電池、置物架等物，足以生損害於他人，處
有期徒刑參月，如易科罰金，以參佰元折算壹日；應執行有期徒刑拾月，如易科罰金
以參佰元折算壹日。
    事  實
一、甲○○於民國九十年十月一日晚上十一時許，酒後至台南縣仁德鄉○○路九十五
    巷十二號其鄰居乙○○所經營之「德生地球村便利商店」欲買酒，竟因賒帳問題
    與乙○○一言不合，明知該商店內堆放之物品甚為密集，如在該店內與人拉扯，
    極易造成物品之毀損，竟仍基於普通傷害之概括犯意及毀損之概括不確定犯意，
    先出手毆打坐在放置收銀機之辦公桌前之乙○○，致乙○○受有左眼眶血腫併二
    公分裂傷、雙眼結膜下出血、右手肘擦挫傷、前胸二處挫傷瘀血、左大腳趾擦傷
    ，並毀損店內水銀電池等多樣物品及置物架（前述物品價值計新台幣（下同）一
    萬二千元），致令不堪使用，嗣甲○○返回自己家中拿出木棍一支，欲再度前往
    乙○○商店途中時，為據報前往處理之警員當逮捕，並扣得木棍一支。甲○○復
    於同年月十九日晚上九時許，酒後至同上商店，因前已乙○○控告傷害等罪，又
    遭丁○○（即乙○○之女）阻止入店內，竟心生不滿，乃基於同上普通傷害及毀
    損之概括犯意，連續毆打丙○○、丁○○姊妹，致丙○○受有左手擦傷、雙前臂
    右肘瘀青之傷害，丁○○受有左前臂擦傷之傷害，並毀損店內之電池等物（價值
    計五千元），致令不堪使用。甲○○於當時並以加害生命之事，對丙○○、丁○○恐嚇稱：若被關，要讓你們全家死光光等語，致丙○○、丁○○二人心生畏懼
    ，致生危害於安全；嗣甲○○復基於同一恐嚇之概括犯意，於九十一年二月十七
    日晚上九時許，酒後開車至同上商店前、公共得通行之馬路上，大聲以加害生命
    之事，對乙○○恐嚇稱：要讓乙○○死、打死你（指乙○○）、要撞死你、撞死
    你妻、子、都撞死等語，致乙○○心生畏懼，致生危害於安全。
二、案經乙○○、丙○○、丁○○訴由台南縣警察局歸仁分局報請台灣台南地方法院
    檢察署檢察官偵查起訴及移送併辦。
    理  由
一、訊據被告甲○○對右揭毆打告訴人乙○○、丙○○、丁○○及毀損物品、恐嚇告
    訴人丙○○、丁○○、乙○○等事實坦承不諱，核與告訴人乙○○、丙○○、丁○○之指訴情節相符，復有告訴人乙○○、丙○○、丁○○三人之驗傷診斷書各
    一紙、前揭商店內物品遭毀損之相片共七幀及含有被告甲○○恐嚇言語之錄音帶
    二捲及譯文在卷可稽，本案事證明確，被告之犯行應堪認定。被告雖另辯稱：其
    因喝酒才鬧事，當時並不知道自己行為云云，然查：被告於九十年十月一日行為
    時，除以徒手毆打乙○○外，更回自己家中拿出木棍，欲再度至被害人商店滋事
    ，幸遭警逮捕，被害人方免於更大之損害，顯見被告行為時神智清楚，知道自己
    所為何事；九十年十月十九日，被告更對丙○○、丁○○稱：若被關，要讓你們
    全家死光光，亦足證其知道自己至被害人處挑釁之緣由，其神智清醒，堪以認定
    ；又於九十一年二月十七日晚上九時許，被告更能開車至被害人商店前，顯見其
    精神狀態正常，可以認定，是被告前述辯解，顯非可採。
二、核被告所為，係犯刑法第二百七十七條第一項之傷害罪、第三百五十四條之毀損
    罪及第三百零五條之恐嚇罪。其先後傷害、恐嚇告訴人乙○○、丙○○、丁○○
    之行為及先後二次毀損告訴人乙○○所有物品之行為，均時間緊接，犯罪手段及
    經過相同，顯係基於概括之犯意而為，均應依連續犯之規定，論以一罪並加重其
    刑（檢察官移送併辦之被告於九十一年二月十七日恐嚇乙○○部分，與起訴書所
    述之恐嚇事實有連續犯之裁判上一罪關係，自為本院審理範圍，附此敘明）；其
    於九十年十月十九日同時對丙○○、丁○○為恐嚇行為，係一行為侵害二法益，
    觸犯數罪名，應論以同種想像競合犯。其所犯上開三罪間，犯意各別，構成要件
    不同，應分論併罰。爰審酌被告屢次侵害被害人之財產及人身法益，借酒裝瘋，
    毫無悔意，所造成他人財產及精神上之危害甚鉅等一切情狀，處如主文所示之刑
    ，並分別諭知易科罰金之折算標準，及定其應執行刑，以資懲儆。扣案之木棍一
    支雖為被告所有，但尚未持以犯案即遭警查獲，非屬供被告犯罪所用之物，爰不
    為沒收之諭知，附此敘明。
據上論斷，應依刑事訴訟法第二百九十九條第一項前段，刑法第五十六條、第三百零
五條、第二百七十七條第一項、第三百四十五條、第四十一條第一項前段、第二項、
第五十一條第五款、第五十五條，罰金罰鍰提高標準條例第一條前段、第二條，判決
如主文。本案經檢察官李宗貴到庭執行職務。
中      華      民      國      九十一      年      六      月    十八  日
                              臺灣臺南地方法院刑事第五庭
                                      法  官 石家禎
右正本證明與原本無異。
如不服本判決應於送達後十日內向本院提出上訴狀。
                                      書記官 凌昇裕
中      華      民      國      九十一      年      六      月    十八  日
附錄本案論罪科刑法條全文：
刑法第三百零五條：以加害生命、身體、自由、名譽、財產之事，恐嚇他人，致生危
                  害於安全者，處二年以下有期徒刑、拘役或三百元以下罰金。
中華民國刑法第二百七十七條(普通傷害罪)
傷害人之身體或健康者，處三年以下有期徒刑、拘役或一千元以下罰金。
犯前項之罪因而致人於死者，處無期徒刑或七年以上有期徒刑；致重傷者
，處三年以上十年以下有期徒刑。
